【裁判字號】    95,交抗,480
【裁判日期】    950707
【裁判案由】    違反道路交通管理處罰條例
【裁判全文】
臺灣高等法院交通事件裁定             95年度交抗字第480號
抗  告  人
即受處分人  甲○○
上列抗告人因違反道路交通管理處罰條例案件，不服臺灣桃園地
方法院，中華民國95年4月7日所為裁定（95年度交聲字第136號
），提起抗告，本院裁定如下：
    主  文
抗告駁回。
    理  由
一、按「汽車駕駛人轉彎時，有下列情形之一者，處（銀元，原
    審誤繕為新台幣）二百元以上六百元以下罰鍰：．．．四、
    在多車道右轉彎，不先駛入外側車道，或多車道左轉彎，不
    先駛入內側車道。」，道路交通管理處罰條例第48條第1項
    第8款定有明文。
二、抗告意旨以：抗告人當天係開車自和平西路往西行，為何警
    員說係在基隆路由北往南行，且警車和違規車停放處係樂利
    路出來的等待區，當時又係尖峰時間，安全島不寬，員警何
    以可能站在和平東路往西之中間，又如何即時跳過馬路攔停
    抗告人所開之車輛，顯見警員所述非實。況本件未有舉證照
    片，為何後來有現場照片，明明係員警偽造文書，作假拍攝
    ，指摘原裁定不當云云。
三、經查：本件抗告人即受處分人甲○○於95年1月17日18時5分
    許，駕駛車號5M-157號營業小客車，由基隆路由北向南行駛
    ，行經和平東路口外環時欲右轉和平東路，竟不先駛入外側
    車道，逕行由該外環中間車道右轉和平東路，經警攔停，以
    抗告人有「在多車道右轉灣，不先駛入外側車道」之違規行
    為為由，依違反道路交通管理處罰條例第48條第4款項之規
    定，逕行掣單舉發，並交由抗告人收受等情，業經證人即舉
    發員警楊永強於原審實證述明確，並有台北市政府警察局北
    市警交大字第AJ3080 32號舉發違反道路交通通知單影本一
    紙附卷可稽，足見抗告人辯稱伊係開車自和平西路往西行云
    云，顯非實在。再查抗告人違規行為之處並無固定式照相設
    備，其違規行為連貫快速，縱執勤員警手持相機，亦無從拍
    照存證，抗告人空言否認違規云云，顯係事後卸責之詞，不
    足採信。原處分機關乃依道路交通管理處罰條例第48條第4
    款、第63條第1項、違反道路交通管理事件統一裁罰基準及
    處理細則第43、41、61條規定，於95年3月9日以監營裁字
    40-AIJ308032號裁決書，裁處抗告人罰鍰新台幣600元，並
    記違規點數1點，核無不當，原審法院因依道路交通案件處
    理辦法第十九條之規定，駁回抗告人之異議，尚無違誤。抗
    告人遽以提起本件抗告，為無理由，應予駁回。
四、據上論結，應依道路交通案件處理辦法第26條，刑事訴訟法
    第412條，裁定如主文。
中    華    民    國    95    年    7     月    7     日
                    交通法庭審判長法  官  蔡秀雄
                                  法  官  沈宜生
                                  法  官  黃金富
以上正本證明與原本無異。
不得再抗告。
                                  書記官  林淑玉
中    華    民    國    95    年    7     月    10    日


司法院資訊處製作；財團法人民間司法改革基金會備份。
